臺灣新竹地方法院刑事判決
110年度易字第496號
公  訴  人  臺灣新竹地方檢察署檢察官
被      告  陳俊諭

                    住新竹縣○○鄉○○村0鄰○○街00巷0弄00號

 上列被告因竊盜等案件，經檢察官提起公訴（110年度偵緝字
 340號、341號、第342號、第343號、第344號），本院依簡式審
 判程序判決如下：
    主          文
陳俊諭犯如附表一編號1至5所示之罪，所處之刑均如附表一編號
1至5所示「主文罪名及宣告刑欄」所載。應執行有期徒刑捌月，
如易科罰金，以新臺幣壹仟元折算壹日。
未扣案如附表二各編號所示之犯罪所得，均沒收之，於全部或一
部不能沒收或不宜執行沒收時，追徵其價額。
    事實及理由
一、本件犯罪事實及證據，除犯罪事實第10行、第13行、第16行
    「以不詳工具」部分均應更正為「徒手」（業經公訴檢察官
    於本院110年12月17日審理時當庭更正）、證據部分應補充
    「被告於本院準備程序及簡式審判程序時之自白」外，餘均
    引用檢察官起訴書之記載（如附件）。
二、論罪科刑：
（一）核被告所為，於犯罪事實一(一)係犯刑法第321條第1項第
      3款之攜帶兇器竊盜罪、於犯罪事實一(二)(三)(四)(五)
      均係犯刑法第320條第1項之竊盜罪，其所犯上開各次犯行
      間，犯意各別，行為互殊，應予分論併罰。
（二）爰審酌被告不思守法自制，循正當途徑獲取所需，竟為貪
      圖一己之私，竊取被害人財物，實不足取，審酌被告正值
      壯年，恣意竊取他人財物，顯然欠缺尊重他人財產權之觀
      念，所為實無足取。參以被告犯後坦承犯行，態度尚可，
      然未賠償被害人之損失，亦未與被害人達成和解；兼衡被
      告於本院審理時自稱國中肄業之智識程度，前曾做瓦斯配
      管、粗工，警詢時自述經濟狀況小康等一切情狀，分別量
      處如主文所示之刑，及諭知如易科罰金之折算標準，並定
      其應執行刑及易科罰金之折算標準。
三、沒收：
(一)按犯罪所得，屬於犯罪行為人者，沒收之；前二項之沒收，
    於全部或一部不能沒收或不宜執行沒收時，追徵其價額；宣
    告前二條之沒收或追徵，有過苛之虞、欠缺刑法上之重要性
    、犯罪所得價值低微，或為維持受宣告人生活條件之必要者
    ，得不宣告或酌減之，刑法第38條之1 第1 項、第3 項、刑
    法第38條之2 第2 項分別定有明文。
(二)附表二所示之物為被告犯罪所得之物，均應依刑法第38條之
    1第1項前段、第3項規定宣告沒收，於全部或一部不能沒收
    或不宜執行沒收時，追徵其價額。又被告於犯罪事實一(一)
    用以行竊之一字起子未據扣案，復無證據證明現尚存在，且
    欠缺刑法上重要性，為免日後執行之困難，過度耗費訴訟資
    源而無助於目的的達成，爰依刑法第38條之2第2項規定，不
    予宣告沒收，附此敘明。
據上論斷，應依刑事訴訟法第273 條之1 第1 項、第299 條第1
項前段、第310 條之2 、第454 條第2 項，判決如主文。
本案經檢察官陳榮林提起公訴，檢察官劉正祥到庭執行職務。
中　　華　　民　　國　　111 　年　　1 　　月　　14　　日
                  刑事第十庭  法  官  李毓華
以上正本證明與原本無異。
如不服本判決應於收受本判決後20日內向本院提出上訴書狀，上
訴書狀應敘述具體理由。上訴書狀未敘述上訴理由者，應於上訴
期間屆滿後20日內補提理由書狀於本院(均須按他造當事人之人
數附繕本)「切勿逕送上級法院」。告訴人或被害人如對於本判
決不服者，應具備理由請求檢察官上訴，其上訴期間之計算係以
檢察官收受判決正本之日期為準。　　　　　　　　　 
中　　華　　民　　國　　111 　年　　1 　　月　　17　　日
                              書記官  劉文倩
附錄本案論罪科刑法條
刑法第320條第1項：
意圖為自己或第三人不法之所有，而竊取他人之動產者，為竊盜
罪，處五年以下有期徒刑、拘役或五十萬元以下罰金。
刑法第321條第1項
犯前條第 1 項、第 2 項之罪而有下列情形之一者，處 6 月以
上 5 年以下有期徒刑，得併科 50 萬元以下罰金：
一、侵入住宅或有人居住之建築物、船艦或隱匿其內而犯之。
二、毀越門窗、牆垣或其他安全設備而犯之。
三、攜帶兇器而犯之。
四、結夥三人以上而犯之。
五、乘火災、水災或其他災害之際而犯之。
六、在車站、港埠、航空站或其他供水、陸、空公眾運輸之舟、
    車、航空機內而犯之。

【附表一】
編號 對應之犯罪事實  主文罪名及宣告刑欄  1 如犯罪事實一(一)部分 陳俊諭犯加重竊盜罪，處有期徒刑陸月，如易科罰金，以新臺幣壹仟元折算壹日。 2 如犯罪事實一(二)部分 陳俊諭犯竊盜罪，處有期徒刑貳月，如易科罰金，以新臺幣壹仟元折算壹日。 3 如犯罪事實一(三)部分 陳俊諭犯竊盜罪，處有期徒刑貳月，如易科罰金，以新臺幣壹仟元折算壹日。 4 如犯罪事實一(四)部分 陳俊諭犯竊盜罪，處有期徒刑貳月，如易科罰金，以新臺幣壹仟元折算壹日。 5 如犯罪事實一(五)部分 陳俊諭犯竊盜罪，處有期徒刑貳月，如易科罰金，以新臺幣壹仟元折算壹日。 
【附表二】
編號 竊取之物品名稱及數量 對應之犯罪事實  1 現金3萬元 犯罪事實一(一) 2 電纜線1批（價值1萬元） 犯罪事實一(二) 3 8件3C商品、3盒公仔 犯罪事實一(三) 4 娃娃、四角椅、電鑽、空拍機 犯罪事實一(四) 5 公仔、電風扇 犯罪事實一(五) 

【附件】
臺灣新竹地方檢察署檢察官起訴書
                                    110年度偵緝字第340號
                                                 第341號
　　　　　　　　　　　　　　　　　　　　　　　　 第342號
　　　　　　　　　　　　　　　　　　　　　　　　 第343號
                                                 第344號
　　被　　　告　陳俊諭　男　27歲（民國00年0月00日生）
　　　　　　　　　　　　住新竹縣○○鄉○○村0鄰○○街00
　　　　　　　　　　　　　巷0弄00號
　　　　　　　　　　　　國民身分證統一編號：Z000000000號
                        （另案於法務部矯正署新店附勒戒
　                        所執行勒戒中）
上列被告因竊盜案件，已經偵查終結，認應提起公訴，茲將犯罪
事實及證據並所犯法條分敘如下：
　　　　犯罪事實
一、陳俊諭意圖為自己不法之所有，實施下述行為：（一）陳俊
    諭於民國109年12月10日20時15分許，在新竹縣○○鄉○○街000
    巷0號，持客觀上可作為兇器使用之一字起子破壞李宥徵所
    有放置於上址店內之兌幣機，並竊取該機台內現金約新臺幣
    （下同）3萬元，得手後據為己有。（二）陳俊諭於109年12
    月17日2時9分許，在新竹市○○路000巷00號工地，持工地內
    砂輪機切割竊取工地內曾俊為保管之電纜線一批，得手後據
    為己有，並變賣現金得款約1萬餘元，並將之花用殆盡。（
    三）陳俊諭於110年1月3日23時47分許，在新竹縣○○鄉○○路0
    0號，趁上址店內娃娃機台未上鎖，以不詳工具竊取蘇乙軒
    所有上址店內該娃娃機台內8樣3C商品及3盒公仔，得手後據
    為己有。（四）陳俊諭於110年1月3日23時12分許，在新竹
    縣○○鄉○○路○段000號，以不詳工具竊取彭志瑋所有上址店內
    娃娃機台上方娃娃、四角椅、電鑽、空拍機等物品，得手後
    據為己有。（五）陳俊諭於110年1月4日1時50分許，在新竹
    縣○○鄉○○路000號，以不詳工具竊取曾華新所有上址店內娃
    娃機台上方公仔、電風扇等物品，得手後據為己有。嗣為警
    據報後調取監視器畫面循線查悉上情。
二、案經李宥徵、蘇乙軒、彭志瑋訴由新竹縣政府警察局新湖分
    局報告偵辦及新竹市警察局第一分局報告偵辦。
　　　　證據並所犯法條
一、證據清單及待證事實：
編號 證據名稱 待證事實 1 被告陳俊諭之自白。 全部犯罪事實。 2 ⑴告訴人李宥徵之指述；⑵警員製作之職務報告1   份； ⑶刑案蒐證照片及監視器   翻拍照片共21張； ⑷新竹分局山崎派出所製   作之現場勘查報告1     份。 證明上揭犯罪事實欄一、（一）之全部犯罪事實。 3 ⑴被害人曾俊為之指述； ⑵警員製作之職務報告1   份； ⑶刑案蒐證照片及監視器 翻拍照片共16張。 證明上揭犯罪事實欄一、（二）之全部犯罪事實。 4 ⑴告訴人蘇乙軒之指述； ⑵警員製作之職務報告1   份； ⑶刑案蒐證照片及監視器 翻拍照片共4張。 ⑷車輛詳細資料報表1份。 證明上揭犯罪事實欄一、（三）之全部犯罪事實。 5 ⑴告訴人彭志瑋之指述； ⑵警員製作之職務報告1   份； ⑶刑案蒐證照片及監視器 翻拍照片共7張。 證明上揭犯罪事實欄一、（四）之全部犯罪事實。 6 ⑴被害人曾華新之指述； ⑵警員製作之職務報告1   份； ⑶刑案蒐證照片及監視器   翻拍照片共6張； ⑷車輛詳細資料報表1份。 證明上揭犯罪事實欄一、（五）之全部犯罪事實。 
二、核被告陳俊諭所為，係犯1次刑法第321條第1項第3款加重竊
    盜罪嫌及4次刑法第320條第1項竊盜罪嫌。被告所犯上開5次
    竊盜犯行，犯意個別，行為互異，請予分論併罰。另被告因
    上開竊盜犯行而獲有犯罪所得，請依刑法第38條之1第1項、
    第3項規定，宣告沒收或追徵其價額。
三、依刑事訴訟法第251條第1項提起公訴。
　　此　致
臺灣新竹地方法院
中　　華　　民　　國　 110　　年　　4 　　月　　20　　日
                            檢  察  官    陳  榮  林
本件正本證明與原本無異
中　　華　　民　　國　 110　　年　　5 　　月　　12　　日
                            書  記  官    張  羽  函
附錄本案所犯法條全文
中華民國刑法第320條
意圖為自己或第三人不法之所有，而竊取他人之動產者，為竊盜
罪，處 5 年以下有期徒刑、拘役或 50 萬元以下罰金。
意圖為自己或第三人不法之利益，而竊佔他人之不動產者，依前
項之規定處斷。
前二項之未遂犯罰之。

中華民國刑法第321條
犯前條第 1 項、第 2 項之罪而有下列情形之一者，處 6 月以
上 5 年以下有期徒刑，得併科 50 萬元以下罰金：
一、侵入住宅或有人居住之建築物、船艦或隱匿其內而犯之。
二、毀越門窗、牆垣或其他安全設備而犯之。
三、攜帶兇器而犯之。
四、結夥三人以上而犯之。
五、乘火災、水災或其他災害之際而犯之。
六、在車站、港埠、航空站或其他供水、陸、空公眾運輸之舟、
    車、航空機內而犯之。
前項之未遂犯罰之。